【裁判字號】    95,訴,10150
【裁判日期】    951120
【裁判案由】    清償借款
【裁判全文】
臺灣臺北地方法院民事判決             95年度訴字第10150號
原      告  萬泰商業銀行股份有限公司
法定代理人  丙○○
訴訟代理人  丁○○
            甲○○
被      告  石仟物流有限公司
兼上一人之
法定代理人  乙○○
被      告  戊○○
訴訟代理人  乙○○
上列當事人間請求清償借款事件，本院於民國95年11月6日言詞
辯論終結，判決如下：
    主  文
被告應連帶給付原告新台幣貳佰柒拾捌萬肆仟肆佰柒拾參元，及
各如附表所示之利息暨違約金。
訴訟費用由被告連帶負擔。
本判決於原告以新台幣玖拾貳萬玖仟元或同面額之中央政府建設
公債92年度甲類第6期債票供擔保後，得假執行；但被告如以新
台幣貳佰柒拾捌萬肆仟肆佰柒拾參元預供擔保後，得免為假執行
。
    事實及理由
一、按當事人得以合意定第一審管轄法院，民事訴訟法第24條第
    1項前段定有明文。查，兩造既已於授信約定書第12條約定
    ，同意以本院為第一審管轄法院（見本院卷第17頁），則本
    院就本件訴訟自有管轄權，合先陳明。
二、原告主張：被告石仟物流有限公司 (下稱石仟公司) 邀被告
    乙○○、戊○○為連帶保證人，與伊分別簽訂(一)週轉金貸款
    契約，約定石仟公司自民國94年7月4日起至95年7月3日止，
    得於新台幣 (下同) 1,500,000 元額度內出具借據，分次撥
    借款項，利息按伊公告基準放款利率加年利率2.84%計付；
    (二)金額2,000,000元之借據，借款期間自94年12月16日起至
    97年12月16日止，利息按年利率7%計付，嗣後伊公告基準放
    款利率調整時，按伊公告基準放款利率加年利率2.14% 計付
    ；(三)金額1,000,000元之借據，借款期間自95年1月25日起至
    96年1月25日止，利息按年利率7%計付，嗣後伊公告基準放
    款利率調整時，按伊公告基準放款利率加年利率2.14％計付
    ；並均約定按月平均攤還本息，如未按期攤還本息時，即喪
    失期限利益，債務應視為全部到期，如有遲延履行給付本金
    或利息時，除仍按上開利率計息外，逾期清償在6個月以內
    者，按上開利率10％，超過6個月者，超過部份按上開利率
    20％計付違約金。詎石仟公司於95年6月30日經票據交換所
    通知拒絕往來，依約上列借款應視為全部到期，目前尚積欠
    伊各如附表所示之本金、利息暨違約金。爰依借款及連帶保
    證契約之法律關係，提起本訴等情。並於本院聲明：(一)如主
    文第1項所示。(二)願以現金或同面額之中央政府建設公債92
    年度甲類第6期債票為擔保，請准宣告假執行。
三、被告則以：伊等目前無力清償等語，資為抗辯。並於本院聲
    明：(一)原告之訴及假執行聲請均駁回。(二)如受不利之判決，
    願供擔保請准宣告免為假執行。
四、經查，原告主張上列之事實，業據提出週轉金貸款契約、借
    據、授信約定書、授信交易明細查詢單等件為證（見本院卷
    第9至19頁、第36至40頁），且被告對於簽立上列各契約乙
    情並不爭執（見本院卷第43頁），故原告主張之事實，堪信
    為真。被告目前雖無力清償，惟此仍無解於其等依上列各契
    約所應負之連帶清償責任甚明。從而，原告依借款及連帶保
    證契約之法律關係，訴請被告應連帶給付如主文第1項所示
    ，為有理由，應予准許。
五、原告陳明願以現金或同面額之中央政府建設公債92年度甲類
    第6期債票為擔保，請求宣告假執行；而被告則請准供擔保
    免為假執行請求宣告假執行，經核均與規定相符，爰分別酌
    定相當之擔保金額予以宣告。
六、據上論結，本件原告之訴為有理由，依民事訴訟法第85條第
    2項、第390條第2項、第392條第2項，判決如主文。
中    華    民    國    95    年    11    月    20    日
                  民事第一庭    法  官  楊絮雲
以上正本係照原本作成
如對本判決上訴，須於判決送達後20日內向本院提出上訴狀
中    華    民    國    95    年    11    月    20    日
                                書記官  高秋芬


司法院資訊處製作；財團法人民間司法改革基金會備份。
